【裁判字號】    97,審易,358
【裁判日期】    970423
【裁判案由】    傷害等
【裁判全文】
臺灣高雄地方法院刑事判決             97年度審易字第358號
公  訴  人  臺灣高雄地方法院檢察署檢察官
被      告  甲○○
上列被告因傷害等案件，經檢察官提起公訴（96年度偵字第
27904 號），本院依簡式審判程序審理，判決如下：
    主  文
甲○○共同犯傷害罪、強制罪、恐嚇危害安全罪，各累犯，均處
有期徒刑月，扣案槍管壹支、復進簧壹條及彈殼壹顆、未含槍
管之手槍壹支（含彈匣壹個）均沒收。應執行有期徒刑捌月，扣
案槍管壹支、復進簧壹條及彈殼壹顆、未含槍管之手槍壹支（含
彈匣壹個）均沒收。
    事實及理由
一、本件被告甲○○所犯刑法傷害、強制、恐嚇危害安全等3 罪
    ，均為死刑、無期徒刑、最輕本刑為3 年以上有期徒刑以外
    之罪，其於準備程序進行中，就被訴事實為有罪之陳述，經
    本院告知簡式審判程序之旨，並聽取檢察官及被告之意見後
    ，裁定進行簡式審判程序。
二、本件犯罪事實及證據，除犯罪事實補充為：「甲○○因認友
    人蘇存仁（另由檢察官偵辦）於另案為邱鵬程頂罪之故，遂
    對邱鵬程心生不滿，即與蘇存仁共同基於傷害、強制、恐嚇
    危害安全之犯意聯絡，於民國96年8 月21日晚上10時許，在
    邱鵬程位於高雄市○○區○○路601 巷42號5 樓住處之大樓
    前，由蘇存仁電話聯絡當時在邱鵬程住處內之友人乙○○，
    約其至大樓1 樓處見面，乙○○不疑有他而赴約，嗣乙○○
    欲返回邱鵬程住處之際，甲○○隨即現身，持1 把不具殺傷
    力之仿GLOCK 廠27型半自動手槍（槍枝管制編號0000000000
    號，下稱前揭手槍）自後敲擊乙○○頭部，致其受有右頭頂
    頭皮裂傷（3 ×1 ×1 公分）之傷害，並以持槍抵住乙○○
    之強暴方法，使乙○○為與甲○○等2 人同至邱鵬程住處之
    無義務之事，嗣3 人共乘電梯至邱鵬程5 樓住處門口，蘇存
    仁復自乙○○之長褲右前口袋取出邱鵬程住處大門鑰匙開門
    ，乙○○則趁機由安全梯逃離現場。而甲○○、蘇存仁2 人
    進入邱鵬程住處（侵入住宅部分未據告訴）後，則由甲○○
    持前揭手槍喝令邱鵬程不准動，並卸下彈匣向邱鵬程展示彈
    匣內子彈以恐嚇之，致邱鵬程心生畏懼，足生危害於邱鵬程
    之安全。邱鵬程則趁甲○○將彈匣裝回手槍之際撥開手槍，
    雙方開始打鬥，甲○○當場掉落槍管1 支、復進簧1 條及彈
    殼1 顆，並與乙○○趁隙逃脫，嗣邱鵬程於96年9 月22日報
    警，並提供上開槍管、復進簧及彈殼供警方扣押，警據報再
    於96年9 月28日至甲○○位於高雄市楠梓區○○○路265 號
    4 樓住處實施搜索扣得前揭未含槍管之手槍1 支（含彈匣1
    個），查獲上情。」證據部分補充被告於本院審理中之自白
    外，均引用檢察官起訴書之記載（如附件）。
三、查被告於上開時地持前揭不具殺傷力之手槍，以脅迫方式強
    制乙○○，其目的僅要上樓取其鑰匙進入邱鵬程住處，使乙
    ○○行無義務之事，而被迫帶至5 樓邱鵬程住處門外，其強
    制過程目的在上樓找人，歷時甚短，尚難認已達剝奪他人行
    動自由之程度（最高法院89年台上字第51號、74年台上字第
    3651號判決參照），先予敘明。核被告所為係犯刑法第277
    條第1 項傷害罪、刑法第304 條第1 項強制罪、第305 條恐
    嚇危害安全罪。被告就上開犯行，與蘇存仁間有犯意聯絡，
    行為分擔，為共同正犯。被告所犯上開罪名，犯意各別，罪
    名互異，應分論併罰。被告前因恐嚇案件，經法院判處有期
    徒刑5 月確定，於95年11月14日易科罰金執行完畢，有卷附
    臺灣高等法院被告前案紀錄表可按，其受有期徒刑之執行完
    畢，5 年以內故意再犯有期徒刑以上之罪，為累犯，應依刑
    法第47條第1 項之規定加重其刑。爰審酌被告年值青壯，身
    心健全，僅因細故即持未具殺傷力之槍支對被害人施以暴力
    ，價值觀念偏差，應予導正，且犯後未取得被害人之諒解，
    本應重懲；惟念其事後坦承犯行，犯罪後態度尚可等一切情
    狀，量處如主文所示之刑，並定其應執行刑。扣案之槍管1
    支、復進簧1 條及彈殼1 顆、未含槍管之手槍1 支（含彈匣
    1 個），雖經鑑定並無殺傷力，仍屬被告所有供犯罪所用之
    物，業據其供陳在卷，均應依刑法第38條第1 項第2 款宣告
    沒收。
據上論斷，應依刑事訴訟法第273 之1 第1 項、第299 條第1 項
前段、第310 條之2 、第454 條第2 項，刑法第28條、第277 條
第1 項、第304 條第1 項、第305 條、第47條第1 項、第51條第
5 款、第9 款、第38條第1 項第2 款，刑法施行法第1 條之1，
判決如主文。
本案經檢察官丙○○到庭執行職務。
中    華    民    國    97    年    4     月    23    日
                  刑事第七庭    法  官  蔡廣昇
以上正本證明與原本無異。
如不服本判決應於收受本判決後10日內向本院提出上訴書狀，並
應敘述具體理由，如未敘述上訴理由者，應於上訴期間屆滿後20
日內補提理由書狀於本院（均須按他造當事人之人數附繕本）「
切勿逕送上級法院」。
中    華    民    國    97    年    4     月    23    日
                                書記官  林豐富
附錄本案論罪科刑法條：
中華民國刑法第277條第1項
（普通傷害罪）
傷害人之身體或健康者，處3 年以下有期徒刑、拘役或1 千元以
下罰金。
中華民國刑法第304條第1項
（強制罪）
以強暴、脅迫使人行無義務之事或妨害人行使權利者，處3 年以
下有期徒刑、拘役或3 百元以下罰金。
中華民國刑法第305條
（恐嚇危害安全罪）
以加害生命、身體、自由、名譽、財產之事，恐嚇他人致生危害
於安全者，處2 年以下有期徒刑、拘役或3 百元以下罰金。


司法院資訊處製作；財團法人民間司法改革基金會備份。
